臺灣高等法院臺中分院刑事判決
110年度上訴字第245號
上  訴  人  
即  被  告  林凱琪


選任辯護人  顏嘉盈  律師（法扶律師）
上  訴  人  
即  被  告  李尚盈


上  一  人
選任辯護人  盧健毅  律師
上列上訴人等因違反毒品危害防制條例案件，不服臺灣臺中地方
法院109年度訴字第2359號中華民國109年11月26日第一審判決（
起訴案號：臺灣臺中地方檢察署109年度偵字第23096、26599號
），提起上訴，本院判決如下：
    主  文
上訴駁回（指原判決關於丙○○部分，乙○○如其附表一編號1、2所
示二罪及其沒收暨就上開罪刑所定應執行刑部分）。
    犯罪事實
一、丙○○（前曾於民國108年5月27日，因詐欺案件，由臺灣臺中
    地方法院以107年度易字第2487號判處有期徒刑4月〈得易科
    罰金〉確定，經先易服社會勞動後，於108年10月30日就所餘
    刑期改行易科罰金執行完畢）、乙○○（前曾於107年12月18
    日，因偽造文書案件，經臺灣新北地方法院以107年度簡字
    第6297號判處有期徒刑3月〈得易科罰金〉確定，入監執行後
    ，已於108年6月6日易科罰金執行完畢。乙○○所為轉讓禁藥2
    次犯行，經其提起上訴後，已於本院撤回前開部分之上訴而
    由原審判決確定）於下列案發期間為男女朋友關係，其等均
    知悉甲基安非他命係毒品危害防制條例第2條第2項第2款所
    列管之第二級毒品，未經許可，不得非法販賣、持有，竟先
    、後2次各別起意，各次分別共同基於意圖營利之販賣第二
    級毒品甲基安非他命之犯意聯絡（原判決將上開犯意聯絡誤
    繕為「犯意」部分，由本院逕予更正），推由丙○○以扣案如
    附表二編號4所示蘋果廠牌、其內置放0000000000號門號卡
    之行動電話1支（上開行動電話及門號卡均已扣案，以下合
    稱門號0000000000號行動電話）與有意購買第二級毒品者聯
    繫，並以扣案如附表二編號2、3所示之物分裝供販賣所用毒
    品甲基安非他命，而分別共同為下列販賣第二級毒品之行為
    ：
(一)丙○○（微信通訊軟體名稱「KC」）於109年6月12日11時48分
    許起，持用如附表二編號4所示門號0000000000號行動電話
    ，以微信通訊軟體與已成年之甲○○（綽號「小四」）聯絡後
    ，相約在臺中市○○區○○路000號附近見面，乙○○隨即駕駛車
    牌號碼000-0000號自用小客車搭載丙○○前往約定地點，甲○○
    則騎乘車牌號碼000-000號普通重型機車前往上開處所，並
    於當日14時52分許雙方碰面後，由甲○○自乙○○、丙○○共同駕
    乘之前開車輛後座上車，由乘坐在副駕駛座之丙○○向甲○○收
    取交易甲基安非他命之價款新臺幣（下同）900元（起訴書
    誤載為「至少900元」，應予更正，已於偵查中繳交扣案）
    ，並交付供販賣所用之甲基安非他命1包（已為警查獲甲○○
    時扣案，送驗淨重0.4115公克，驗餘淨重0.4101公克）予甲○○，以上開方式共同販賣第二級毒品甲基安非他命予甲○○1
    次。
(二)丙○○於109年6月12日13時50分前某時，持用如附表二編號4
    所示門號0000000000號行動電話，以LINE通訊軟體（起訴書
    誤載微信通訊軟體）與已成年之己○○聯絡後，相約在臺中市
    龍井區中社一街「拍瀑拉-水裡社公園」外見面，乙○○隨即
    駕駛車牌號碼000-0000號自用小客車搭載丙○○前往上開地點
    ，己○○則騎乘車牌號碼000-0000號普通重型機車前往前開處
    所，並於當日13時50分許雙方碰面後，由己○○進入自乙○○、
    丙○○共同駕乘之前開車輛後座上車，由丙○○向己○○收取交易
    甲基安非他命之價款1000元（已於偵查中繳交扣案），及由
    乙○○交付供販賣之甲基安非他命1包予己○○，以上開方式共
    同販賣第二級毒品甲基安非他命予己○○1次。
二、本案因警方循線得知丙○○、乙○○涉有共同販賣第二級毒品甲
    基安非他命之罪嫌後，進行跟監、埋伏，於上揭2次案發時
    、地，拍攝到甲○○、己○○進入乙○○、丙○○一同駕乘之車輛後
    座之蒐證照片，且於甲○○於上開犯罪事實欄一、(一)所示時
    、地交易完畢而查獲甲○○，並起獲其所指丙○○、乙○○共同販
    賣交付之第二級毒品甲基安非他命1包等物，乃於109年7月2
    9日13時36分許，持臺灣臺中地方法院核發之搜索票，在臺
    中市○○區○○街00號前查獲丙○○，並起出前開如附表二編號4
    所示門號0000000000號行動電話1支（含門號卡1枚）扣案，
    及於同日13時50分許，在乙○○位於臺中市○○區○○街000○0號
    住處，查獲另案通緝中之乙○○，並起獲其等供共同販賣第二
    級毒品所用之如附表二編號2、3所示等物扣案而查獲。
三、案經臺中市政府警察局第一分局報請臺灣臺中地方檢察署檢
    察官偵查起訴。 
    理  由
一、上訴範圍及證據能力之說明：
(一)上訴範圍部分：
    本案上訴人即被告（下稱被告）丙○○、乙○○經原審判處共同
    販賣第二級毒品各2罪，及被告乙○○另由原審論處轉讓禁藥
    之2罪，經被告丙○○、乙○○對原判決全部提起上訴後，已據
    被告乙○○於本院審理時就其中有關轉讓禁藥2罪之部分表明
    撤回上訴（見本院卷一第350頁），是本院之審理範圍為被
    告丙○○部分，及被告乙○○共同販賣第二級毒品之2罪及其沒
    收暨就此部分所定應執行刑部分，先予說明。
(二)證據能力方面：
 1、被告丙○○及其辯護人於本院固爭執被告丙○○、證人甲○○、己○○及證人即同案被告乙○○之警詢筆錄，以屬審判外之陳述等
    理由而認無證據能力（見本院卷一第152頁）。惟本院以下
    並未引用被告丙○○、證人甲○○、己○○及證人即同案被告乙○○
    之警詢所述，作為認定被告丙○○成立犯罪之不利事證，故均
    不予論述其證據能力。
 2、按刑事訴訟法第159條之5規定：「（第1項）被告以外之人
    於審判外之陳述，雖不符前4條之規定，而經當事人於審判
    程序同意作為證據，法院審酌該言詞陳述或書面陳述作成時
    之情況，認為適當者，亦得為證據。（第2項）當事人、代
    理人或辯護人於法院調查證據時，知有第159條第1項不得為
    證據之情形，而未於言詞辯論終結前聲明異議者，視為有前
    項之同意」，其立法意旨在於傳聞證據未經當事人之反對詰
    問予以核實，原則上先予排除，惟若當事人已放棄詰問或未
    聲明異議，基於證據資料愈豐富，愈有助於真實發現之理念
    ，且強化言詞辯論原則，法院自可承認該傳聞證據例外擁有
    證據能力。經查，有關下述所引用其餘未符合刑事訴訟法第
    159條之1至第159條之4所示之證據，業經本院於審理時當庭
    直接提示而為合法之調查，檢察官、被告丙○○及被告丙○○、
    乙○○之選任辯護人均未於言詞辯論終結前聲明異議（見本院
    卷二第297至340頁），又被告乙○○於本院110年11月4日審理
    時經合法傳喚而無正當之理由未到庭，亦未於本院審理辯論
    終結前具狀聲明異議，本院審酌前開證據作成或取得之狀況
    ，並無非法或不當取證之情事，故認為適當而均得以作為證
    據，是前開證據依刑事訴訟法第159條之5之規定，均具有證
    據能力。
二、訊據被告乙○○除否認被告丙○○為其所為如犯罪事實欄一、(
    一)、(二)所示販賣第二級毒品之共犯外，對於其餘犯罪事
    實均坦承不諱；質之被告丙○○固亦坦認有於上開如犯罪事實
    欄一、(一)、(二)所示時間，由伊以門號0000000000號行動
    電話分別與甲○○、己○○聯繫後，與被告乙○○一同駕乘車輛前
    至案發地點，然矢口否認有何前開共同販賣第二級毒品甲基
    安非他命2次之犯行，被告丙○○之辯解、上訴理由及其辯護
    人之辯護意旨略以：1、本案依甲○○、己○○所述，其等是要
    向乙○○購買甲基安非他命，而非向丙○○購買，丙○○在旁並無
    參與交易、亦未收取價款。又甲○○所稱交易價金為2000元，
    與原判決認定之價額900元不同，該900元係甲○○清償向丙○○
    之借款，此有丙○○於原審羈押中書寫予辯護人之信件可稽，
    而丙○○並不知己○○之來意，是否確係有償交易毒品，仍須有
    其他佐證。而卷附警方現場蒐證照片，僅足認甲○○、己○○有
    自乙○○所駕駛車輛後座上車，又甲○○為警查扣甲基安非他命
    之照片，至多僅可認甲○○有施用或販賣第二級毒品之行為，
    且卷附丙○○與甲○○於108年6月12日11時48分至14時52分許之
    微信對話紀錄翻拍照片，並未提及交易毒品種類、數量、金
    額等內容及甲○○係為何事聯繫，丙○○之門號0000000000號行
    動電話並無與己○○以LINE通訊軟體聯絡之紀錄，警方既未當
    場逮捕丙○○、乙○○等人，亦未查獲己○○持有甲基安非他命，
    故上開事證均尚不足以作為丙○○有共同販賣第二級毒品予甲○○之佐證，請求將丙○○送法務部調查局進行測謊，以明丙○○
    未有前開共同販賣第二級毒品2次之犯行。2、甲○○及其友人
    共積欠丙○○9000元之借款，丙○○在網路訂購商品，原於109
    年6月5日就應領取包裹，因無錢可領而請友人更改為同年月
    10日領取，並自109年6月10日起向甲○○催討債務，甲○○雖於
    同日回覆丙○○能先清償1000元，但實際上未給錢，丙○○更於
    109年6月12日直接前至甲○○住處欲找甲○○，有停車紀錄可證
    明，但丙○○停好車後於同日11時餘許以微信撥打語音予甲○○
    （微信暱稱「○○○○○○」），未獲甲○○接聽，甲○○於同日13時
    45分許始以微信語音回撥，經丙○○掛斷未接，以2秒之語音
    留言表示「回家路上」，後丙○○於同日14時18分許以微信通
    話撥予甲○○，表示其人在經營夾娃娃機店外面，甲○○始於該
    日14時18分許過後前至該處交付900元欠款予丙○○，此部分
    與甲○○於警詢所稱係於同日14時13分許向其購買毒品之時間
    不符。至己○○係於109年6月11日晚間帶丙○○之子至飯店，經
    丙○○表示明日下午要去領包裹需款2萬多元，能否先拿點錢
    補貼，己○○稱先問公司否可預支薪水，並請丙○○於同年月12
    日中午回到沙鹿住處時聯繫伊，故己○○才會在109年6月12日
    交付丙○○1000元。3、丙○○與乙○○同住在丙○○所承租臺中市○○區○○○街00巷00號租屋透天厝之不同樓層，乙○○手機曾為警
    另案於109年5月28日查扣，因乙○○無手機可使用，而向丙○○
    借手機，至乙○○使用丙○○手機與何人聯繫，丙○○從不過問，
    並於乙○○上開另案遭搜索後，曾告誡乙○○不可再碰第二級毒
    品，丙○○於109年6月12日以手機與甲○○聯絡，係為催討債務
    ，不知乙○○與甲○○、己○○交易毒品，本案尚不能僅以丙○○於
    偵查（含聲請羈押之法官訊問）及原審審理時為認罪之表示
    ，於無其他佐證下，即認丙○○有本案被訴之犯行。退步而言
    ，丙○○於遭警方查獲後即配合辦案，並供出上手丁○○及代號
    「倫」之男子，丙○○與乙○○為男女朋友，常一起行動，丙○○
    本案僅為乙○○與甲○○、己○○進行聯絡之行為，亦無意與乙○○
    朋分販賣毒品之利益，乙○○於本院審理時並稱丙○○未參與毒
    品買賣，是丙○○至多僅成立販賣第二級毒品之幫助犯等語。
    惟查：
(一)被告丙○○、乙○○上揭如犯罪事實欄一、(一)、(二)所示共同
    販賣第二級毒品甲基安非他命予甲○○、己○○各1次之事實，
    有下列事證可資為證：
 1、被告丙○○於偵訊時供稱：「（問：認識甲○○？）認識，外號
    叫『小四』...（問：甲○○在109年6月12日下午2時52分左右在
    臺中市○○區○○路000號外，跟你們購買安非他命〈註：應為甲
    基安非他命之誤，下同〉?）...甲○○要跟乙○○買安非他命，
    但沒有乙○○聯絡方式，所以甲○○都透過我聯絡乙○○，我跟甲○○都是用『KC』這個帳號聯繫...（問：你們在109年6月12日
    下午1時50分左右有在水裡社公園外賣給己○○1千元的安非他
    命?）有，己○○是先聯絡我，我再跟乙○○說」等語（見109年
    度偵字第23096號卷第665頁），被告丙○○於偵查中經檢察官
    聲請羈押而由臺灣臺中地方法院法官訊問時亦供認：「（問
    ：對檢察官聲請羈押之犯罪事實及證據，有何意見?〈告以要
    旨〉）當天我跟乙○○有一起開車，甲○○自行騎乘機車到我跟
    乙○○共乘的車上交易毒品，錢是拿給我，毒品是乙○○交給甲○○。當天用KC與甲○○連絡的人是乙○○。（問：為何你在偵查
    中說109年6月12日，甲○○是透過我連絡乙○○，我與甲○○都是
    以KC聯繫?）當時所說屬實。109年6月12日甲○○撥打KC的帳
    號，透過我的電話聯繫到的，當天是甲○○打電話跟我連絡，
    詢問我們在那裡，我就說我們在那裡，她就騎機車過來，我
    大概知道她找我們要做什麼。當天電話中都沒有聊到交易細
    節，但我大概知道是要毒品交易，因為甲○○找乙○○通常都是
    購買毒品...（問：你與乙○○的關係?）我與乙○○是同居關係
    ，錢都是我在管理。（問：所以乙○○販毒的錢是否會交給你
    ?）是，包括其他賣雞肉收入。（問：109年6月12日下午，
    有無與己○○聯絡?）是，己○○以LINE與我聯繫，詢問我們在
    那裡，我回答後，他就與我們碰面，這次我不知道他來意為
    何，因為己○○是我類似哥哥的輩分，我跟他私交很好。當天
    後來有交易毒品，己○○有拿1000元給我，安非他命是乙○○拿
    給己○○」等語（見109年度聲羈字第502號卷第24至25頁），
    且據被告乙○○於偵訊時供認有於上揭時、地分別販賣交付第
    二級毒品甲基安非他命予甲○○、己○○等語【見109年度偵字
    第23096號卷第665頁，惟有關如犯罪事實欄一、(一)部分，
    依罪疑有利於被告之原則，應認此次交易金額為900元，詳
    如後述】，並經被告丙○○、乙○○迭次於原審訊問、準備程序
    及審理時均自白上情（見原審卷第44、160、214頁）。
 2、被告上開於偵查及原審對於如犯罪事實欄一、(一)、(二)所
    示共同販賣第二級毒品之自白供述，復據證人甲○○於109年6
    月13日偵訊時具結證述：「（問：剛剛提示的蒐證畫面〈註
    ：指警方於109年6月12日案發時、地蒐證拍攝之照片〉中，0
    00-0000是誰開的車?）丙○○的車，昨天是乙○○開車，丙○○坐
    在副駕駛座。（問：你們為何約在該處?）我跟丙○○約的，
    本來是客人跟我說要買安非他命，我打微信給丙○○，丙○○說
    要過來，但沒講清楚，我就直接去丙○○家，但我沒遇到人，
    我就問丙○○人在哪裡，丙○○就叫我去沙鹿的娃娃機店附近找
    她，我是騎機車過去，車牌後面是136，我一個人騎車過去
    ，我到了後我就下機車，再上車，我坐在副駕駛座後座，丙○○問我多少，我說2000元〈註：有關此次交易價格應認定為
    有利於被告丙○○、乙○○之900元，詳見後述〉，我就把2000元
    交給丙○○，丙○○就把1大包安非他命給我」等語，及證人己○○於偵訊時具結後證稱：「（問：〈提示109年6月12日下午3
    時50分蒐證畫面〉有無印象?）有，騎機車的人是我，黑色轎
    車是丙○○男友開的，我去找丙○○並拿現金1000元給她，但是
    丙○○男友拿1包安非他命給我。（問：該次面有無先約?）有
    ，用Line聯繫，但現在紀錄沒有留存」等語（見109年度偵
    字第23096號卷第658頁）在卷可憑，核與被告丙○○、乙○○上
    開於偵查及原審之自白有相合之處，並有警方翻拍自甲○○手
    機之被告丙○○微信通訊軟體暱稱「KC」使用之大頭貼及訊息
    紀錄（見109年度偵字第23096號卷第511至519頁）、警方於
    如犯罪事實欄一、(一)、(二)所示交易時間蒐證拍攝之照片
    （見109年度偵字第23096號卷第131、315頁、第523、525頁
    ）在卷可憑，證人甲○○、己○○上開偵訊具結所為之證詞，均
    足採信。
 3、再甲○○於案發後同日為警查獲所查扣之結晶物4包，其中重
    量次重、且接近於0.5公克之1包，即為被告乙○○於如犯罪事
    實欄一、(一)所示時、地交付販賣予甲○○之第二級毒品甲基
    安非他命，此據被告乙○○於本院審理時以證人身分證述明確
    （見本院卷一第373頁），且上開結晶物經送檢驗之結果，
    確為第二級毒品甲基安非他命，有衛生福利部草屯療養院鑑
    驗書影本1件（見109年度偵字第23096號卷第288至289頁）
    在卷可明，並有被告丙○○於原審自承供販賣第二級毒品聯繫
    所用之如附表二編號4所示門號0000000000號行動電話1支（
    含門號卡1枚），被告乙○○於原審承認供本案販賣所用之如
    附表二編號2、3所示之夾鏈袋1包、電子磅秤2台（原判決於
    其附表二編號3誤載為1台，因不影響於原判決之本旨，由本
    院逕予更正之）扣案可佐，足認被告丙○○、乙○○前揭於偵查
    及原審之自白核與事實相符，均為可信。
(二)被告丙○○、乙○○上訴本院後，雖翻異前詞而否認被告丙○○有
    前開共同販賣第二級毒品2次之行為云云。惟查：
 1、被告丙○○、乙○○於偵查及原審坦認上開共同販賣第二級毒品
    2次之犯行後，被告乙○○初始於其所提出之「刑事聲請（上
    訴）狀」中（見本院卷一第25至29頁），僅執詞請求從輕量
    刑，並未爭執被告丙○○為上開販賣第二級毒品2次之共同正
    犯，則被告乙○○其後於本院110年3月2日準備程序時，先行
    表明原審判決之犯罪事實正確（見本院卷一第152頁），並
    坦認伊有於如犯罪事實欄一、(一)、(二)所示時間，駕車搭
    載被告丙○○前至交易地點，因伊為男生，不習慣帶包包，所
    以上開2次販賣所得的錢都是直接交給被告丙○○收取，作為
    其2人繳交房租等生活費用等語（見本院卷一第156頁），旋
    又改稱在庭之被告丙○○於交易當下是去收娃娃機的物品而不
    在場云云（見本院卷一第156頁），已堪認係屬事後迴護被
    告丙○○之詞，被告乙○○於本院空言否認被告丙○○知情及參與
    云云，已難憑採。
 2、又被告丙○○、乙○○對於其等如犯罪事實欄一、(一)、(二)所
    示共同販賣第二級毒品2次之行為，已於偵查及原審供認綦
    詳，並有上揭理由欄二、(一)所示事證可為補強，足為可信
    （已如前述）；被告丙○○片面切割而認卷附上開警方於交易
    現場蒐證拍攝之照片、甲○○為警扣案之甲基安非他命照片、
    被告丙○○與甲○○於案發日之手機訊息內容，認尚不足為其上
    開自白有共同販賣第二級毒品甲基安非他命2次之佐證，及
    以與判斷被告丙○○有無上開共同販賣第二級毒品2次犯行無
    絕對關聯性之警方未在現場實行逮捕，亦未在己○○處查扣甲
    基安非他命云云，執以否認犯罪，難認可信。再被告丙○○前
    已曾供明伊於上揭如犯罪事實欄一、(一)所示案發之日，與
    甲○○在電話中都沒有聊到交易細節，但大概知道是要毒品交
    易等語（見109年度聲羈字第502號卷第24頁），被告丙○○上
    訴意旨另以其與甲○○之卷附自108年6月12日11時48分起至14
    時52分許止之微信對話紀錄翻拍照片，未提及交易毒品種類
    、數量、金額等內容及甲○○係為何事而為聯繫，認不足為其
    有共同販賣第二級毒品予甲○○之佐證，並無可採。至證人己○○於偵訊時已陳明伊於案發時與被告丙○○聯繫之手機訊息已
    未保留（見109年度偵字第23096號卷第658頁），衡情一般
    販賣或購毒者，為免為警查獲，不乏有於交易後即刪除通訊
    紀錄之情形，是亦不能以證人己○○未保留伊與被告丙○○於案
    發期間之聯絡紀錄，即為被告丙○○有利之認定。
 3、有關被告丙○○、乙○○於如犯罪事實欄一、(一)所示時、地，
    販賣第二級毒品甲基安非他命予甲○○之價金，雖證人甲○○於
    偵訊時陳稱為2000元，被告乙○○於本院以證人身分陳述為10
    00元（見本院卷一第372頁），而被告丙○○於偵查中經聲請
    羈押而由臺灣臺中地方法院法官訊問時及被告丙○○、乙○○於
    原審則均坦認為900元，而有不同，本院認依上揭各該事證
    ，固足認被告丙○○、乙○○有於如犯罪事實欄一、(一)所示時
    、地，販賣交付第二級毒品甲基安非他命予甲○○，並向甲○○
    收取價款，惟有關此次被告丙○○、乙○○共同販賣第二級毒品
    之價額，既有上述被告丙○○、乙○○供認及證人甲○○於偵訊時
    所述之歧異，且無其他事證可為佐認何者較為可採，故依罪
    疑有利於被告之原則，應認被告丙○○、乙○○該次共同販賣第
    二級毒品之對價，為較少而有利於被告丙○○、乙○○之900元
    ，且有關此部分認定數額與證人甲○○於偵訊所述有所差異之
    部分，並不足以全盤推翻證人甲○○於偵訊時所為與被告丙○○
    、乙○○偵訊及原審自白相合之其2人有共同販賣第二級毒品
    指證之基本重要事實之認定，被告丙○○上訴意旨以原審認定
    此次交易價金與證人甲○○於偵訊所為陳述不同，即認證人甲○○於偵訊所為證述未可採信云云，尚無可採。
 4、被告丙○○雖辯稱：甲○○、己○○於案發時所交付之款項，係因
    其於109年6月12日下午欲前往領取包裹需款2萬多元，而向
    甲○○催討欠款及於前1日在飯店內要求己○○補貼云云，且於
    本院提出其與暱稱「Wei A」之友人談及延後收取包裹之手
    機訊息（見本院卷一第399至401頁）、被告丙○○於同日前至
    甲○○住處停車之停車紀錄（見本院卷一第411頁）及其與甲○○之微信通訊紀錄（見本院卷一第413至416頁）為據，且證
    人即同案被告乙○○於本院審理時亦附和被告丙○○辯解而為上
    開說詞（見本院卷一第356至357頁）。惟被告丙○○前開提出
    之停車紀錄及手機訊息內容，不惟不足以作為甲○○有積欠被
    告丙○○款項、且被告丙○○係向甲○○催討欠款之事證，甚且依
    被告丙○○上開與甲○○之手機往來訊息，被告丙○○於109年6月
    10日係向甲○○提及「我對她的」、「那天講好了」、「跟你
    沒有牽連」、「你打去說」、「說我說的」、「看她怎麼回
    」、「要不然她電話給我」等語（見本院卷一第413頁），
    可知被告丙○○係欲透過甲○○向其他第三人索款，參以甲○○於
    上開手機訊息中於同日向被告丙○○表示「我有說我不一定要
    賺，我真的沒錢才會跟你開口要一些，我知道你都有多」（
    見本院卷一第415頁），實足稽證人甲○○於偵訊時證稱：其
    有幫被告丙○○介紹購買毒品之客人等語（見109年度偵字第2
    3096號卷第639頁），非屬虛妄；又依被告丙○○前揭辯解內
    容，其既急需款項在109年6月12日下午前往領取包裹，然卻
    於前至甲○○住處尋找未果後，於甲○○回電時竟「掛斷」未接
    ，而僅以2秒之語音留言表示「回家路上」（見本院卷一第3
    90、416頁），已與伊所辯其急於找尋甲○○取回欠款之反應
    未符，又依證人即同案被告乙○○於本院審理時稱：甲○○好像
    欠丙○○1萬多元，甲○○在如犯罪事實欄一、(一)所示時、地
    先還欠款1000元予丙○○，但因甲○○不夠錢加油回去，丙○○又
    拿100元給甲○○加油等語（見本院卷一第365頁），及被告丙○○自述其領取包裹所需款項高達2萬多元，則其於此關鍵時
    刻未思另為有效之舉措以籌款領取包裹，竟僅為小額之款項
    而特意與甲○○約定見面，而由甲○○交付1000元後，再就其好
    不容易將其向甲○○索得之1000元，退還其中之100元，實均
    與常情有違而難以憑信。再被告丙○○所辯己○○於如犯罪事實
    欄一、(二)所示時、地交付其收取之1000元，係伊於前1日
    晚間在飯店向己○○表示明日下午要去領包裹需款2萬多元，
    能否先拿點錢補貼云云，核與證人己○○於本院審理時陳稱：
    上開1000元，係案發前1日，丙○○在金典酒店要其帶丙○○的
    兒子出去買東西吃時所交付之款項，因其未用到，所以拿去
    還給丙○○云云（見本院卷二第315頁），炯然不同，足認證
    人己○○於本院審理時所述，係屬事後迴護被告丙○○之詞，未
    可採信。
 5、而被告丙○○於偵訊時已供明甲○○、己○○於如犯罪事實欄一、
    (一)、(二)所示案發期間，均係與伊聯繫等語（見109年度
    偵字第23096號卷第665頁），核與證人即同案被告乙○○於本
    院審理時證稱：甲○○都是直接打電話給丙○○等語（見本院卷
    一第362頁），及證人己○○於本院審理時證述：伊都是與丙○○以LINE聯絡等語（見本院卷二第330頁），互為相符，證人
    即同案被告乙○○於本院審理時陳稱：其於109年5月另案為警
    查獲後，係由伊使用丙○○之手機云云，非為可採。又證人甲○○、己○○於偵訊時均已具結並明確證述其等於如犯罪事實欄
    一、(一)、(二)所示時、地，均係將用以購買第二級毒品甲
    基安非他命之價款交付予被告丙○○等語（見109年度偵字第2
    3096號卷第639、658頁），且證人己○○就其於如犯罪事實欄
    一、(一)所示時、地向被告丙○○、乙○○購買甲基安非他命之
    價額已陳明為1000元（見109年度偵字第23096號卷第658頁
    ），證人己○○於本院審理時改稱為1500元，且係其私底下交
    付予被告乙○○云云（見本院卷二第322頁），依上開其所述
    交付1000元予被告丙○○之原因，與被告丙○○所辯不同，足認
    係事後袒護被告丙○○之詞，非為可信，且證人己○○於本院審
    理時已確認其曾於偵訊時為上揭本案採信之證述內容（見本
    院卷二第331頁），雖其同時推稱係因其偵訊當時精神未佳
    云云，然觀之證人己○○上開偵訊內容，均得以針對檢察官之
    問題而為具體詳實之回答，實足認證人己○○前揭於本院審理
    時與其偵訊證述不合之內容，均無可信。而證人即同案被告
    乙○○於本院審理時固稱：伊於如犯罪事實欄一、(一)、(二)
    所示時、地與甲○○、己○○交易販賣第二級毒品甲基安非他命
    時，丙○○均不在車上，而係下車帶兒子在公園玩遊樂設施云
    云（見本院卷一第360、365頁），惟此部分已與被告乙○○先
    前於本院準備程序時以被告身分所稱被告丙○○在其交易時都
    是去收娃娃機的物品云云（見本院卷一第156頁），已有不
    同，被告乙○○自己前、後所述未符，已難為其有利之認定。
    又證人即同案被告乙○○上開於本院審理所述，亦與被告丙○○
    於偵查中經檢察官聲請羈押之臺灣臺中地方法院法官訊問時
    所述前開2次之價金，係分別由甲○○、己○○交給伊等語（見1
    09年度聲羈字第502號卷第24至25頁）有所未符，徵以證人
    己○○於本院審理時曾證述：伊於如犯罪事實欄一、(一)所示
    交易時間，到達現場時，車內只有乙○○、丙○○2人，且其交
    易完後即離開等語（見本院卷二第319、324、327頁），可
    認被告乙○○、丙○○車內並無其等所稱之兒子，更不可能有所
    謂被告丙○○當時係帶其兒子在公園遊玩之情，而依證人己○○
    於本院審理時就其所稱被告丙○○於其交易毒品過程中帶小孩
    至公園遊玩之時點，先稱是於其交易時已不在車內（見本院
    卷二第317頁），後又改稱是其交易完要離開時，被告丙○○
    才說要下車帶其兒子去玩（見本院卷二第328頁），前、後
    有所未符，益可徵係證人己○○臨訟編派之詞，並無可信。
 6、被告乙○○、丙○○於案發期間為同居之男女朋友關係，且均由
    被告丙○○管理金錢等情，已據被告丙○○於前開偵查中經檢察
    官聲請羈押時而由臺灣臺中地方法院法官訊問時供明（見10
    9年度聲羈字第502號卷第24至25頁），又被告乙○○於原審亦
    供認：「販賣的錢都是交給丙○○供兩人生活上使用」等語（
    見原審卷第208頁），再依上開本院所認定被告乙○○、丙○○
    共同駕乘車輛至約定交易地點，由被告丙○○向購買毒品甲基
    安非他命之甲○○、己○○收取價款，並由被告乙○○交付供販賣
    之甲基安非他命予甲○○、己○○，且前開販賣第二級毒品所得
    均由被告丙○○管理而供其等共同生活使用等情，確足認被告
    乙○○、丙○○對於如犯罪事實欄一、(一)、(二)所示共同販賣
    第二級毒品2次之犯行，具有犯意聯絡與行為分擔而為共同
    正犯；被告丙○○辯稱伊所為至多應僅成立販賣第二級毒品之
    幫助犯云云，並無可採。
 7、另本院並未以被告丙○○、證人甲○○之警詢筆錄內容，作為認
    定被告丙○○應成立前開犯罪之不利事證，是被告丙○○上訴理
    由其中以其製作警詢筆錄之過程，及以其辯護人聲請拷貝之
    證人甲○○警詢光碟內容，與證人甲○○警詢筆錄部分所載有所
    不符等情，執詞據以辯稱伊未有如犯罪事實欄一、(一)、(
    二)所示共同販賣第二級毒品甲基安非他命2次之犯行云云，
    亦非可為被告丙○○有利之認定。
 8、依上所述，被告乙○○否認被告丙○○為如犯罪事實欄一、(一)
    、(二)所示販賣第二級毒品甲基安非他命2次之共犯，被告
    丙○○以上開各該情詞否認有如犯罪事實欄一、(一)、(二)所
    示共同販賣第二級毒品甲基安非他命2次之犯行，均無可信
    ；被告丙○○及其辯護人於本院聲請將被告丙○○送法務部調查
    局施以測謊，以明被告丙○○未有如犯罪事實欄一、(一)、(
    二)所示共同販賣第二級毒品甲基安非他命2次之犯行，本院
    認已無其必要。至證人甲○○經本院合法傳喚未到庭而經拘提
    到案，並經本院告以應於本院已定之審理期日到庭作證（見
    本院卷二第210至203頁），仍未於指定之審理期日到庭後，
    已據聲請調查之被告丙○○及其辯護人於本院審理時表示捨棄
    聲請傳喚證人甲○○（見本院卷二第300頁），均併此陳明。
(三)按販賣毒品者，其主觀上須有營利之意圖，且客觀上有販賣
    之行為，即足構成，至於實際上是否已經獲利，則非所問。
    衡以近年來毒品之濫用，危害國民健康與社會安定日益嚴重
    ，治安機關對於販賣或施用毒品之犯罪行為，無不嚴加查緝
    ，各傳播媒體對於政府大力掃毒之決心亦再三報導，已使毒
    品不易取得且物稀價昂，苟行為人於有償交付毒品之交易過
    程中無利可圖，縱屬至愚，亦無甘冒被取締移送法辦判處重
    刑之危險而平白從事毒品交易之理。是其販入之價格必較其
    出售之價格為低，而有從中賺取買賣價差或量差牟利之意圖
    及事實，應屬合理認定。又販賣毒品係違法行為，非可公然
    為之，而毒品亦無公定價格，係可任意分裝增減分量及純度
    ，且每次買賣之價格、數量，亦隨時依雙方之關係深淺、資
    力、需求量、對行情之認知、來源是否充裕、查緝是否嚴緊
    、購買者被查獲時供述購買對象之可能風險之評估等因素，
    而異其標準，機動調整，非可一概論之。從而販賣之利得，
    除非經行為人詳細供出所販賣之毒品之進價及售價，且數量
    俱臻明確外，實難察得其交易實情，然販賣者從價差或量差
    中牟利，方式雖異，惟其販賣行為在意圖營利則屬同一。從
    而，舉凡「有償交易」，除足以反證其確係另基於某種非圖
    利本意之關係外，通常尚難因無法查悉其精確之販入價格，
    作為是否高價賣出之比較，諉以無營利之意思而阻卻販賣犯
    行之追訴。查本案被告丙○○、乙○○前開如犯罪事實欄一、(
    一)、(二)所示共同交付甲基安非他命均屬有償行為，且被
    告丙○○、乙○○已於原審坦認其等2次有償交付甲基安非他命
    均屬販賣行為而主觀上各具有營利意圖之犯意聯絡，被告丙○○、乙○○於如犯罪事實欄一、(一)、(二)所示行為時，主觀
    上各具有營利意圖之犯意聯絡可明。
(四)綜上所述，本件事證明確，被告丙○○、乙○○如犯罪事實欄一
    、(一)、(二)所示共同販賣第二級毒品2次之犯行均足可認
    定。
三、法律適用方面：
(一)查毒品危害防制條例業經總統於109年1月15日以華總一義字
    第10900004091號令修正公布第2、4、9、11、15、17至20、
    21、23、24、27、28條、第32條之1、第33條之1、第34、36
    條條文，並增訂第35條之1，除第18、24條、第33條之1條施
    行日期由行政院定之外，其餘自公布後6個月即109年7月15
    日起生效施行，而將修正前毒品危害防制條例第4條第2項：
    「製造、運輸、販賣第二級毒品者，處無期徒刑或7年以上
    有期徒刑，得併科新臺幣1000萬元以下罰金。」，修正為：
    「製造、運輸、販賣第二級毒品者，處無期徒刑或10年以上
    有期徒刑，得併科新臺幣1500萬元以下罰金。」；又修正前
    毒品危害防制條例第17條第2項規定：「犯第4條至第8條之
    罪於偵查及審判中均自白者，減輕其刑。」，修正後毒品危
    害防制條例第17條第2項則規定：「犯第4條至第8條之罪於
    偵查及歷次審判中均自白者，減輕其刑。」，經依刑法第2
    條第1項所定：「行為後法律有變更者，適用行為時之法律
    。但行為後之法律有利於行為人者，適用最有利於行為人之
    法律。」之規定而為新、舊法之比較後，因上開修正後之毒
    品危害防制條例相關規定並未較有利於被告丙○○、乙○○，故
    被告丙○○、乙○○本案所為共同販賣第二級毒品2次之犯行，
    均應整體適用修正前毒品危害防制條例之規定。
(二)按甲基安非他命係毒品危害防制條例第2條第2項第2款依毒
    品成癮性、濫用性及對社會危害性分級管制之第二級毒品，
    未經許可，不得非法販賣、持有。是核被告丙○○、乙○○如犯
    罪事實欄一、(一)、(二)所為，各係犯修正前毒品危害防制
    條例第4條第2項之販賣第二級毒品罪。被告丙○○、乙○○各次
    因販賣第二級毒品甲基安非他命而持有第二級毒品甲基安非
    他命之低度行為，應分別為其等販賣第二級毒品甲基安非他
    命之高度行為所吸收，均不另論罪。　　
(三)被告丙○○、乙○○2人間，就如犯罪事實欄一、(一)、(二)所
    示販賣第二級毒品甲基安非他命2次之犯行，均具有犯意聯
    絡與行為分擔，均應論以共同正犯。
(四)被告丙○○、乙○○所犯如犯罪事實欄一、(一)、(二)所示共同
    販賣第二級毒品之2罪，犯意各別，行為時間及販賣對象互
    異，應予分論併罰。
(五)被告丙○○前曾於108年5月27日，因詐欺案件，由臺灣臺中地
    方法院以107年度易字第2487號判處有期徒刑4月〈得易科罰
    金〉確定，經先易服社會勞動後，於108年10月30日就所餘刑
    期改行易科罰金執行完畢）；被告乙○○前曾於107年12月18
    日，因偽造文書案件，經臺灣新北地方法院以107年度簡字
    第6297號判處有期徒刑3月〈得易科罰金〉確定，入監執行後
    ，已於108年6月6日易科罰金執行完畢，有其2人之臺灣高等
    法院被告前案紀錄表在卷可按，被告丙○○、乙○○於受有期徒
    刑之執行完畢後，5年以內故意再犯本案有期徒刑以上之販
    賣第二級毒品之2罪，均為累犯（被告乙○○部分，其上開前
    案執行完畢後，雖復與另案裁定應執行刑，仍不影響其業已
    執行完畢之認定〈最高法院104年度第6次刑事庭會議決議意
    旨參照〉，併此說明）。雖被告丙○○上訴意旨以其上開前案
    與本案之犯罪類型及侵害法益不同，罪質互異，且其非經年
    累月屢為不斷犯罪而無違法意識或無刑罰反應力之人，應不
    具犯相同罪名之特別惡性，請求勿依刑法第47條之規定就其
    所為販賣第二級毒品法定刑得為加重之部分予以加重其刑等
    語。然本院衡酌被告丙○○、乙○○上揭前案所犯之罪質、行為
    態樣固均與本案有別，然其2人分別係於上開前案執行完畢
    後，於未及1年或僅約1年左右之期間，即再犯本案共同販賣
    第二級毒品之2罪，實均難認有司法院釋字第775號解釋所指
    「於不符合刑法第59條所定要件之情形下，致生行為人所受
    之刑罰超過其所應負擔罪責之個案，其人身自由因此遭受過
    苛之侵害部分，對人民受憲法第8條保障之人身自由所為限
    制，不符憲法罪刑相當原則，牴觸憲法第23條比例原則」之
    情形，故本院認對於被告丙○○、乙○○所犯共同販賣第二級毒
    品之2罪，於依刑法第47條第1項之規定，而就依法得加重其
    刑之法定刑部分予以加重其刑，並無其等所受刑罰超過所應
    負擔罪責而致其人身自由因此遭受過苛之侵害情事，故本院
    認除被告丙○○、乙○○所犯共同販賣第二級毒品2罪之法定刑
    為無期徒刑部分，依法不得加重其刑外，就其2人上開共同
    販賣第二級毒品罪之其餘法定刑，均依刑法第47條第1項之
    規定加重其刑。被告丙○○前開此部分上訴理由，非為可採。
(六)按修正前毒品危害防制條例第17條第2項關於「犯第4條至第
    8條之罪於偵查及審判中均自白者，減輕其刑。」之規定，
    旨在獎勵犯罪人之悛悔，同時使偵查或審判機關易於發現真
    實，以利毒品查緝，俾收防制毒品危害之效，故不論該被告
    之自白，係出於自動或被動、簡單或詳細、一次或多次，苟
    其於偵查及審判中均有自白，即應依法減輕其刑。又刑法上
    所稱之自白，係指行為人對其被訴之犯罪事實為任意性之供
    認而言（最高法院98年度台上字第6928號刑事判決意旨參照
    ）。查被告丙○○、乙○○所為如犯罪事實欄一、(一)、(二)所
    示共同販賣第二級毒品2次之犯行，已據其等分別於偵查及
    原審審理時自白在卷（詳見前述），爰就被告丙○○、乙○○前
    開所犯如犯罪事實欄一、(一)、(二)所示共同販賣第二級毒
    品之2罪，各分別依修正前毒品危害防制條例第17條第2項之
    規定各予減輕其刑，且其中除無期徒刑以外之其餘法定刑部
    分，前分別有加重、減輕之事由，依法應先加後減之。
(七)按「犯第4條至第8條、第10條或第11條之罪，供出毒品來源
    ，因而查獲其他正犯或共犯者，減輕或免除其刑。」，固為
    毒品危害防制條例第17條第1項（未修正）所明定，且被告
    丙○○、乙○○固曾供稱其等所販賣之第二級毒品甲基安非他命
    毒品來源係向綽號「倫」之男子及丁○○所購買，被告丙○○、
    乙○○並均於本院陳明本案由被告乙○○交付予購毒者甲○○、己○○之毒品甲基安非他命來源均為丁○○等語（見本院卷一第23
    1、368頁），然本案並未能因被告丙○○、乙○○之供述而查獲
    其等所述之毒品來源，亦無查獲其他正犯或共犯等情，有臺
    灣臺中地方檢察署110年2月17日中檢增陶109偵23096字第11
    09015650號函、臺中市政府警察局第一分局110年3月2日中
    市警一分偵字第1100006032號函及所附之職務報告（見本院
    卷一第145、191、193頁）在卷可憑，且丁○○所涉於109年6
    月1日、同年月7日及同年月10日販賣第二級毒品甲基安非他
    命予被告乙○○之罪嫌，已由臺灣臺中地方檢察署檢察官以11
    0年度偵字第26795號案件偵查後，因認罪嫌有所不足，而已
    為不起訴之處分在案，是本案並未因被告丙○○、乙○○之供述
    而查獲其毒品來源或其他正犯或共犯，被告丙○○、乙○○均無
    毒品危害防制條例第17條第1項規定之適用。
(八)按「犯罪之情狀顯可憫恕，認科以最低度刑仍嫌過重者，得
    酌量減輕其刑。」，刑法第59條固定有明文，然刑法第59條
    之酌量減輕其刑，必於犯罪之情狀，在客觀上足以引起一般
    同情，認為即予宣告法定低度刑期，猶嫌過重者，始有其適
    用，至於行為人之犯罪情節、犯罪所得及犯後態度等情，均
    僅可作為法定刑內之科刑標準，不得據為酌量減輕之理由。
    本院酌以被告丙○○、乙○○上開共同販賣第二級毒品2次之犯
    罪情狀，助長毒品流通，對社會治安所生危害，實均難認有
    何顯可憫恕之情，且被告丙○○、乙○○所為共同販賣第二級毒
    品之2罪，其法定刑經適用前開理由欄三、(五)、(六)所示
    規定後，實均無情輕法重之情形，故認被告丙○○、乙○○前開
    所為共同販賣第二級毒品之2罪，均尚無適用刑法第59條規
    定之餘地，併予說明。
四、本院上訴駁回（指原判決關於丙○○部分，乙○○如其附表一編
    號1、2所示二罪及其沒收暨就上開罪刑所定應執行刑部分）
    之說明：
(一)原審認被告丙○○、乙○○所為如犯罪事實欄一、(一)、(二)共
    同販賣第二級毒品之2次犯行，事證俱屬明確，乃審酌被告
    丙○○、乙○○均明知毒品具有成癮性，服用後會產生依賴性、
    耐藥性，且戒癮不易，嚴重妨害人之身心健康，竟販賣第二
    級毒品以牟利，致購買毒品者沈迷於毒癮而無法自拔，直接
    戕害國民身心健康，並進而可能導致施用毒品者為購買毒品
    施用而觸犯刑典之情事發生，間接危害社會治安助長毒品氾
    濫，嚴重影響社會治安，所為實值非難；惟兼念本件查獲販
    賣第二級毒品之次數為2次、對象為2人，其等販賣毒品之數
    量及利益，暨被告丙○○為大學肄業，之前從事○○○○，月薪7
    、8萬元，離婚，需扶養尚就讀國小之小孩，被告乙○○為國
    小畢業，之前在○○○賣○○，月薪3到5萬元，離婚，需扶養3名
    未成年子女（見原審卷第217頁）、犯罪方法、手段及其等
    之犯後態度等一切情狀，適用
　　刑事訴訟法第299條第1項前段，毒品危害防制條例（修正前
    ）第4條第2項、第17條第2項、第19條第1項，刑法第11條、
    第2條第1項前段、第28條、第47條第1項（司法院釋字第775
    號解釋意旨）、第51條第5款、第38條之1第1項前段等規定
    ，就被告丙○○、乙○○如犯罪事實欄一、(一)、(二)所示共同
    販賣第二級毒品2次之犯行，分別量處如附表一編號1、2「
    原決主文」欄所示之刑，並各定應執行刑為有期徒刑4年2月
    ，並就沒收部分說明：1、扣案如附表二編號2至4所示夾鏈
    袋1包、電子磅秤2台（原判決誤載為1台，惟因不影響於原
    判決之本旨，尚不構成應予撤銷之事由，由本院逕予更正之
    ）及門號0000000000號行動電話1支（含門號卡1枚），均係
    被告丙○○、乙○○供本案共同販賣第二級毒品2次所用之物，
    此據被告丙○○、乙○○於原審供明在卷（見原審卷第210頁）
    ，均應依毒品危害防制條例第19條第1項之規定宣告沒收。2
    、被告丙○○、乙○○係以如犯罪事實欄一（一）、(二)所示共
    同販賣第二級毒品之所得，作為其二人共同生活上使用（參
    見原審卷第208頁），既然無法明確區分二人所得比例，應
    認為犯罪所得平均分配較為公平，且被告丙○○、乙○○業已向
    臺灣臺中地方檢察署繳回其等之犯罪所得合計1900元，有該
    署贓證物款收據（見109年度查扣字第1387號卷第24頁）在
    卷可憑，應依刑法第38條之1第1項前段之規定各予宣告沒收
    之。3、至扣案如附表二編號1、5至11所示之物，被告丙○○
    、乙○○2人均堅稱與本案無關（見原審卷第210頁），且卷內
    並無證據證明與被告丙○○、乙○○上開犯行有關，自均無從於
    本案宣告沒收等情，核原判決之認事、用法並無不當，量刑
    亦稱妥適。被告丙○○上訴意旨執前詞否認犯罪，依本判決前
    揭理由欄二所示各項事證及論述、說明，為無理由。又被告
    丙○○上訴理由另爭執原判決就其上開共同販賣第二級毒品之
    2罪，適用刑法第47條第1項之規定，就其法定刑得依法加重
    部分而為加重其刑，有所未當，及請求考量其犯後態度、違
    反義務之程度及犯罪所生危害等情，再予酌減從輕量刑等語
    ，及被告乙○○上訴內容以其所為上開2罪係於短時間內所犯
    ，販賣對象僅有2人，數量、金額微小，情節尚屬輕微，與
    一般大毒梟及中、小盤商有別，有可憐可悲之處，犯後已自
    白認罪，未耗費司法資源，且懊悔不已、不敢再犯，並積極
    供述毒品來源，遏止毒品擴散等情，請求再予從輕量刑等語
    ，惟觀之被告丙○○、乙○○此部分上訴理由，無非僅係對原判
    決之量刑而為爭執，且被告丙○○、乙○○因均合於累犯而均宜
    就其2人所為共同販賣第二級毒品之2罪其中法定刑依法得為
    加重部分，參酌司法院釋字第775號解釋意旨而依刑法第47
    條第1項之規定各予加重其刑，又被告丙○○、乙○○本案均尚
    無毒品危害防制條例第17條第1項規定之適用，再依被告丙○○、乙○○所為共同販賣第二級毒品之2罪之犯罪情狀，並不合
    於適用刑法第59條之規定，均業據本判決說明如前，而被告
    丙○○、乙○○於原審均自白犯行，於上訴本院後之犯罪後態度
    均有更異，自無可依其等於本院之犯後態度而為其等更有利
    之量刑，且按刑之量定，係實體法上賦予法院得依職權自由
    裁量之事項，苟已以行為人之責任為基礎，並斟酌刑法第57
    條各款所列情狀，在法定刑度內，酌量科刑，而無明顯失出
    失入之情形，即不得任意指摘為違法，而原判決之量刑並無
    不當，已如前述，被告丙○○、乙○○上揭所陳請求再予從輕量
    刑之內容，或已為原判決量刑時所斟酌、或不足以影響於原
    判決之量刑本旨，被告丙○○、乙○○前揭此部分上訴，俱未依
    法指摘或表明第一審判決有何量刑上之足以影響判決本旨之
    不當或違法，自均難認為有理由。依上開所述，被告丙○○、
    乙○○前開上訴均為無理由，均應予駁回。
五、被告乙○○於本院審理時經合法傳喚，無正當之理由未到庭，
    爰依法不待其陳述逕行判決，併此陳明。
據上論斷，應依刑事訴訟法第371條、第368條（依判決格式簡化
原則，僅引用程序法條文），判決如主文。
本案經檢察官陳東泰提起公訴，檢察官甲○○到庭執行職務。
中　　華　　民　　國　　110 　年　　12　　月　　2 　　日
                  刑事第十二庭  審判長法　官  張國忠
                                      法　官  高文崇
                                      法　官  李雅俐
以上正本證明與原本無異。
如不服本判決應於收受送達後二十日內向本院提出上訴書狀，其
未敘述上訴之理由者，並得於提起上訴後二十日內向本院補提理
由書（均須按他造當事人之人數附繕本）「切勿逕送上級法院」
。因疫情而遲誤不變期間，得向法院聲請回復原狀。
                                      書記官  邱曉薇

中　　華　　民　　國　　110 　年　　12　　月　　2 　　日
附錄論罪科刑法條：
修正前毒品危害防制條例第4條第2項：
製造、運輸、販賣第二級毒品者，處無期徒刑或7年以上有期徒
刑，得併科新臺幣1千萬元以下罰金。

附表一：
編號 犯罪事實 原判決主文 1 犯罪事實欄一（一） 丙○○共同販賣第二級毒品，累犯，處有期徒刑參年捌月；扣案如附表二編號2至4所示之物、販賣毒品所得新臺幣肆佰伍拾元均沒收。 乙○○共同販賣第二級毒品，累犯，處有期徒刑參年捌月；扣案如附表二編號2至4所示之物、販賣毒品所得新臺幣肆佰伍拾元均沒收。 2 犯罪事實欄一（二） 丙○○共同販賣第二級毒品，累犯，處有期徒刑參年捌月；扣案如附表二編號2至4所示之物、販賣毒品所得新臺幣伍佰元均沒收。 乙○○共同販賣第二級毒品，累犯，處有期徒刑參年捌月；扣案如附表二編號2至4所示之物、販賣毒品所得新臺幣伍佰元均沒收。 

附表二：扣案物
編號 扣案物品名稱及數量 搜索扣押時間處所  1 第二級毒品甲基安非他命1包（驗餘淨重0.1061公克） 109年7月29日13時55分許在臺中市○○區○○街000○0號2樓  2 夾鏈袋1包 同編號1  3 電子磅秤2台(原判決誤繕為1台，由本院逕予更正) 同編號1  4 蘋果廠牌門號0000000000號行動電話1支（含SIM卡1枚） 109年7月29日13時26分許在臺中市○○區○○街00號前  5 VIVO廠牌門號0000000000號行動電話1支（含SIM卡1枚） 同編號4  6 自製毒品吸食器3組 同編號1  7 玻璃球吸食器2支 同編號1  8 第三級毒品愷他命1包（驗餘淨重0.4627公克） 同編號1  9 K盤1個 同編號1  10 卡片1個 同編號1  11 蘋果廠牌iPhone 7行動電話1支 同編號1